臺灣桃園地方法院刑事判決
              110年度訴字第951號
公  訴  人  臺灣桃園地方檢察署檢察官
被      告  陳睿紘



選任辯護人  王瑩婷律師(法扶律師)
上列被告因違反毒品危害防制條例案件，經檢察官提起公訴（109
年度偵字第27007號），本院判決如下：
    主  文
陳睿紘共同販賣第三級毒品而混合二種以上之毒品，未遂，處有
期徒刑壹年。
扣案如附表編號1、2所示之物均沒收。
    事  實
一、陳睿紘明知3,4-亞甲基雙氧苯基乙基胺丁酮、4-甲基甲基卡
    西酮、硝西泮及耐妥眠分別為毒品危害防制條例所列管之第三
    級及第四級毒品，依法不得販賣，緣真實姓名年籍不詳、暱
    稱「桃園營（圖）」之人接續於民國109 年8 月5 日晚間5
    時43分許及同年月6 日下午3時42分許，在通訊軟體WeChat
    之「北中南支援版」群組內，傳送內容為「桃園菸（圖示）
    飲料（圖示）有需要找我讚（圖示）」、「桃園菸（圖示）
    飲料（圖示）有需要ㄙ我」等隱含販售毒品訊息之廣告予該
    群組之成員，適新北市政府警察局新莊分局警員執行網路巡
    邏查覺有異，遂喬裝購毒者透過WeChat聯繫暱稱「桃園營（
    圖）」之人表示欲購買毒品咖啡包，並約定以新臺幣（下同
    ）2400 元之價格購買毒品咖啡包5 包，然暱稱「桃園營（
    圖）」之人因故未能前往，遂於同年月6日晚間6時43分許聯
    繫陳睿紘告知其有客人需要購買毒品咖啡包，陳睿紘遂與暱
    稱「桃園營（圖）」之人共同基於販賣第三級毒品且其內混
    合含有二種以上毒品亦不違其本意以牟利之犯意聯絡，於同
    日晚間7時30分許，陳睿紘搭載不知情之翁品慧【原名：翁
    紫英（涉犯毒品危害防制條例案件，另經檢察官為不起訴處
    分）】前往約定之桃園市○○區○○路000 ○0 號前，與喬裝為
    購毒者之警員吳宗信等人進行毒品交易，於交付附表編號1
    之毒品咖啡包5 包予警員後，警員當場表明身份予以逮捕而
    未遂，並扣得如附表所示之物，始悉上情。
二、案經新北市政府警察局新莊分局報告臺灣桃園地方檢察署檢
    察官偵查起訴。
    理  由
一、按被告以外之人於審判外之言詞或書面陳述，除法律有規定
    者外，不得作為證據。惟被告以外之人於審判外之陳述，經
    當事人於審判程序同意作為證據，法院審酌該言詞陳述或書
    面陳述作成時之情況，認為適當者，亦得為證據。當事人、
    代理人或辯護人於法院調查證據時，知有第159 條第1 項不
    得為證據之情形，而未於言詞辯論終結前聲明異議者，視為
    有前項之同意，刑事訴訟法第159 條第1 項、第159 條之5
    分別定有明文。查卷附據以嚴格證明被告犯罪事實有無之屬
    傳聞證據之證據能力，當事人及辯護人於本院審判中均同意
    作為證據，本院審酌各該證據查無有何違反法定程序取得之
    情形，亦無顯有不可信與不得作為證據等情，因認為適當，
    故均有證據能力，另非供述證據部分，亦無證據可認係公務
    員基於違法之方式所取得或有偽造、變造之情事，復與本案
    之待證事實具有關聯性，同認有證據能力。
二、上開犯罪事實，業據被告陳睿紘於警詢、偵查及本院審理時
    中均自白不諱（偵卷第13至19、131至132、147至155頁、聲
    羈卷第17至21頁），與翁紫英、吳宗信所述相符（偵卷第21
    至27、133至135、209至211頁），並有職務報告（偵卷第29
    至30頁）、現場照片、對話截圖譯文（偵卷第61至60、83至
    94頁）附卷可佐，及如附表所示之物與鑑定報告扣案可憑，
    足認被告自白與事實相符，堪予採信。
三、被告雖稱：本次販賣予喬裝員警之毒品係其以3600元買入6
    包，但因我只吃了一包後就被我女朋友罵，才想說轉手給其
    他人換錢，我賣給喬裝員警是5包賣2400元，還虧600元云云
    （本院卷第90頁），然按販賣毒品之所謂販賣行為，須行為
    人主觀上有營利意圖，且客觀上有販入或賣出毒品行為，即
    足構成，至於實際上是否已經獲利，則非所問；必也始終無
    營利之意思，而以原價或低於原價有償讓與他人，方難謂為
    販賣行為，而僅得以轉讓罪論處（最高法院93年度台上字第
    1651號判決要旨參照）。意即於有償讓與他人之初，係基於
    營利之意思，並著手實施，而因故無法高於購入之原價出售
    ，最後不得不以原價或低於原價讓與他人時，仍屬販賣行為
    。且毒品危害防制條例所處罰之「販賣」毒品罪，所著重者
    為在主觀上有藉以牟利之惡性，及對毒品之擴散具有較有償
    或無償轉讓行為更嚴重之危害性，被告有無「營利」之意圖
    ，係從客觀之社會環境、情況，及證人、物證等資料，依據
    證據法則綜合研判認定。又按毒品無一定價格，各次買賣之
    價格，當亦各有差異，隨供需雙方之資力、關係之深淺、需
    求之數量、貨源之充裕與否、販賣者對於資金之需求如何即
    殷切與否，以及政府查緝之態度，進而為各種不同之風險評
    估，而為機動性之調整，是其價格標準，自非一成不變，查
    本案被告與喬裝員警及暱稱「桃園營（圖）」之人素不相識
    ，倘非欲圖獲利，被告自無可能將毒品輕易提供之理，且觀
    諸被告與暱稱「桃園營（圖）」之人的微信對話，被告在暱
    稱「桃園營（圖）」之人詢問「你是要用的還是？」回以「
    我是要出的（即販賣之意）」、「四送一」，並要暱稱「桃
    園營（圖）」之人確認購買毒品之人「要穩的」（即不會因
    販賣給該客人而遭查獲之意），更稱「如果你那司機睡著我
    可以配合長期的」等語，其以「四送一」方式誘使購毒者向
    其購買相當數量的毒咖啡包，及欲以此等手法長期經營之意
    昭昭可見，其具獲利意圖甚為明確，而關於其所述進價較售
    價為高一節，除無證據可佐外，即便是一般合法物品之買賣
    ，亦可能因銷路、保存、急於變現等問題及動機而低價求售
    ，被告既因故亟欲脫手變現，即使其所述進價為真，亦無礙
    其主觀上營利意圖之成立。綜上，本案事證明確，被告犯行
    洵堪認定，應予依法論科。
四、論罪科刑
（一）按毒品危害防制條例第9條第3項規定「犯前5條之罪而混
      合2種以上之毒品者，適用其中最高級別毒品之法定刑，
      並加重其刑至二分之一。」，此規定係就犯罪類型變更之
      個別犯罪行為予以加重，當屬刑法分則加重之性質而成為
      另一獨立之罪。查，被告為警當場所查扣如附表編號1所
      示毒咖啡包經送驗結果如該附表編號1所示，是被告所欲
      販賣之毒品咖啡包係同一包裝內摻雜調合有2種以上之毒
      品，自屬毒品危害防制條例第9條第3項所稱之混合2種以
      上之毒品，而適用販賣第三級毒品之法定刑，並依毒品危
      害防制條例第9條第3項規定加重其刑。
（二）按刑事偵查技術上所謂之「釣魚」，係指對於原已犯罪或
      具有犯罪故意之人，以設計引誘之方式，佯與之為對合行
      為，使其暴露犯罪事證，再加以逮捕或偵辦者而言；此項
      機會提供型之誘捕行為，純屬偵查犯罪技巧之範疇，因無
      故入人罪之教唆犯意，亦不具使人發生犯罪決意之行為，
      並未違反憲法對於基本人權之保障，且於公共利益之維護
      有其必要性（最高法院103 年度台上字第4008號判決意旨
      參照），故經警方以釣魚方式逮捕之販賣毒品者，因販毒
      者原本即具有販賣之犯意，僅因警員佯裝購買而彰顯其犯
      行，自無何陷害可言，不能援引「陷害教唆」主張免責；
      然因購買者並無購買真意，事實上不能真正完成買賣，因
      此販賣者應論以販賣未遂罪。本案被告原即有販賣含上揭
      毒品成分之毒咖啡包以牟利之故意，且已著手於販賣毒品
      犯罪行為之實行，惟因喬裝買家之員警事實上既無購買毒
      品之真意，實際上尚無可能完成本案毒品交易，故核被告
      所為，係犯毒品危害防制條例第9條第3項、第4條第6項、
      第3項之販賣第三級毒品而混合二種以上之毒品未遂罪。
（三）被告販賣第三、四級毒品前之意圖販賣而持有第三、四級
      毒品之行為，為其後販賣行為所吸收，均不另論罪。
（四）按共同實施犯罪行為之人，在合同意思範圍以內，各自分
      擔犯罪行為之一部，相互利用他人之行為，以達其犯罪之
      目的者，即應對於全部所發生之結果，共同負責（最高法
      院28年上字第3110號判例意旨參照）；刑法之「相續共同
      正犯」，係認凡屬共同正犯者，對於共同犯意範圍內之行
      為均應負責，而共同犯意不以在實行犯罪行為前成立者為
      限，若了解最初行為者之意思，而於其實行犯罪之中途發
      生共同犯意而參與實行者，亦足成立，故對於發生共同犯
      意以前其他共同正犯所為之行為，苟有就既成之條件加以
      利用而繼續共同實行犯罪之意思，則該行為即在共同意思
      範圍以內，應共同負責（最高法院98年度台上字第7972號
      判決意旨參照）。從而，共同正犯之行為人若已形成一犯
      罪共同體，彼此相互利用、補充、分工，以完成共同之犯
      罪目的，則個別行為人即不應僅就自己所為負責，而應令
      其於犯罪共同體之犯意聯絡之範圍內，對其他共同正犯所
      實行之行為，負起相應刑責。被告於暱稱「桃園營（圖）
      」之人與喬裝員警聯絡後，知悉暱稱「桃園營（圖）」之
      人係為販賣毒咖啡包犯行，進而依該人與喬裝員警商妥之
      內容接手後續持毒咖啡包前往交易之動作，故被告與暱稱
      「桃園營（圖）」之人就本件犯行，均有犯意聯絡及行為
      分擔，應論以共同正犯。
（五）刑之加重、減輕事由：
　　⒈按「犯前五條之罪而混合二種以上之毒品者，適用其中最
      高級別毒品之法定刑，並加重其刑至二分之一」，毒品危
      害防制條例第9條第3項定有明文。本案被告所販賣之咖啡
      包係混合有二種不同毒品成分之第三級毒品，自應依毒品
      危害防制條例第9條第3項之規定，適用販賣第三級毒品之
      法定刑，並加重其刑至二分之一。  
　　⒉查被告雖已著手販賣毒品之行為，然因本案購毒者係員警
      所喬裝，故被告著手於犯罪行為之實行後，即遭逮捕、偵
      辦而不遂，屬未遂犯，業經說明如前，爰依刑法第25條第
      2 項之規定，按既遂犯之刑減輕之。
　　⒊按犯毒品危害防制條例第4 條至第8 條之罪於偵查及歷次
      審判中均自白者，減輕其刑，該條例第17條第2 項定有明
      文。查被告於偵查、本院準備程序及審理時均自白犯罪，
      俱如前述，自應依毒品危害防制條例第17條第2 項規定減
      輕其刑。
　　⒋酌減其刑　
　　　再按刑法第59條所規定之酌量減輕其刑，係裁判上之減輕
      ，必以犯罪之情狀顯可憫恕，認為科以最低度刑仍嫌過重
      者，始有其適用。又所謂「犯罪之情狀」，與同法第57條
      規定科刑時應審酌之一切情狀，並非有截然不同之領域，
      於裁判上酌減其刑時，應就犯罪一切情狀（包括第57條所
      列舉之10款事項），予以全盤考量，審酌其犯罪有無可憫
      恕之事由，即有無特殊之原因與環境，在客觀上足以引起
      一般同情，以及宣告法定低度刑，是否猶嫌過重等等，以
      為判斷（最高法院95年度台上字第6157號判決意旨參照）
      。經查，毒品危害防制條例所規定販賣第三級毒品之法定
      刑為「7年以上有期徒刑，得併科1000萬元以下罰金」，
      然同為販賣第三級毒品者，其原因動機不一，犯罪情節未
      必盡同，或有大盤毒梟者，亦有中、小盤之分，甚或僅止
      於吸毒者友儕間謀取蠅頭小利互通有無，其販賣行為所造
      成危害社會之程度自屬有異，但法律科處此類犯罪，所設
      法定最低本刑則屬相同，殊難謂為非重，自非不可依被告
      客觀之犯行與其主觀之惡性二者加以考量其情狀，是否有
      可憫恕之處，適用刑法第59條之規定酌量減輕其刑，期使
      個案裁判之量刑，能斟酌至當，符合罪刑相當原則及比例
      、平等原則。本院審酌被告年紀尚輕，本案販賣第三、四
      級毒品之犯行雖屬可議，惟其販賣毒品之對象僅1人，販
      賣毒品之金額及數量均不高，且並非發佈兜售毒品訊息者
      ，而是暱稱「桃園營（圖）」之人攬客後無法前往交易故
      「轉單」予被告，被告見有機可乘，方才犯本案犯行，其
      應僅立於販毒網絡最末梢之地位，對社會造成之危害程度
      相對較輕，而與大量販賣毒品以賺取鉅額利潤之毒梟顯屬
      有別，且被告於本案偵查、審理中始終坦承犯行、更配合
      偵查等情，足見其尚知悔悟，是依社會一般觀念及法律情
      感，認就其所犯販賣第三、四級毒品犯行，科以上揭規定
      減刑後之最低刑度猶嫌過重，實屬情輕法重，客觀上足以
      引起一般之同情，而顯可憫恕，爰依刑法第59條之規定酌
      減其刑，並依刑法第70條規定遞減之。
（六）爰審酌被告無視於毒品對於健康之戕害及販賣毒品對於社
      會國家具有之潛在危害，惡性非輕，然其犯後始終坦承犯
      行，更供出毒品來源、積極配合偵查，兼衡其前科素行（
      本案發生後又因恐嚇取財案件為本院於110年4月29日以10
      9年度簡字第308號判決有期徒刑3月，於110年6月10日確
      定，因此本案不符宣告緩刑之要件，見本院卷第17頁臺灣
      高等法院被告前案紀錄表）、智識程度、家庭生活及經濟
      狀況，以及本件原欲販出之毒品數量、成分含量及收取之
      對價金額多寡、前述犯罪之動機、目的、手段、犯罪所造
      成之危害程度等一切情狀，量處如主文所示之刑，以資警
      惕。
（七）沒收部分：
   1、按毒品危害防制條例第18條第1 項後段規定查獲之第三、
      四級毒品，無正當理由而擅自持有者，沒入銷燬之；此應
      沒入銷燬之毒品，專指查獲施用或持有（未成罪）之第三
      、四級毒品而言；倘屬同條例相關法條明文規定處罰之犯
      罪行為，即非該條項應依行政程序沒入銷燬之範圍；再同
      條例對於查獲之製造、運輸、販賣、意圖販賣而持有、以
      非法方法使人施用、引誘他人施用及轉讓、持有一定數量
      以上第三、四級毒品之沒收，並無特別規定，如其行為已
      構成犯罪，則該毒品即屬不受法律保護之違禁物，應回歸
      刑法之適用（最高法院98年度台上字第2889號、99年度台
      上字第2733號判決意旨參照）。經查，扣案如附表編號1
      之毒品為被告供販賣所用，揆諸前揭說明，該等物品即皆
      屬違禁物，均應依刑法第38條第1 項之規定，諭知沒收。
      至鑑驗用罄之部分，因已滅失不復存在，爰不再為沒收之
      諭知。
   2、另按犯第4 條至第9 條、第12條、第13條或第14條第1 項
      、第2 項之罪者，其供犯罪所用之物，不問屬於犯罪行為
      人與否，均沒收之，毒品危害防制條例第19條第1 項定有
      明文。查附表編號2 所示手機，為被告犯本件販賣毒品時
      與喬裝員警聯絡所用，有手機翻拍照片在卷可證（偵卷第
      73至78 頁），應依該項規定宣告沒收。而附表編號3所示
      之物與本件犯罪無罪，爰不予宣告沒收。
據上論斷，應依刑事訴訟法第299 條第1 項前段，判決如主文。
本案經檢察官郭書綺提起公訴，檢察官陳玟君到庭執行職務。
中　　華　　民　　國　　111 　年　　1 　　月　　12　　日
                  刑事第十庭    審判長法　官   林大鈞
                                      法  官   徐漢堂
                                      法  官   洪瑋嬬   
以上正本證明與原本無異。
如不服本判決應於收受判決後20日內向本院提出上訴書狀，並應
敘述具體理由。其未敘述上訴理由者，應於上訴期間屆滿後20日
內向本院補提理由書(均須按他造當事人之人數附繕本)「切勿逕
送上級法院」。 
　　　　　　　        　　　　　　　　書記官　劉慈萱
中　　華　　民　　國　　111 　年　　1 　　月　　12　　日
附錄論罪科刑法條
毒品危害防制條例第4條
製造、運輸、販賣第一級毒品者，處死刑或無期徒刑；處無期徒
刑者，得併科新臺幣3千萬元以下罰金。
製造、運輸、販賣第二級毒品者，處無期徒刑或10年以上有期徒
刑，得併科新臺幣1千5百萬元以下罰金。
製造、運輸、販賣第三級毒品者，處7年以上有期徒刑，得併科
新臺幣1千萬元以下罰金。
製造、運輸、販賣第四級毒品者，處5年以上12年以下有期徒刑
，得併科新臺幣5百萬元以下罰金。
製造、運輸、販賣專供製造或施用毒品之器具者，處1年以上7年
以下有期徒刑，得併科新臺幣1百50萬元以下罰金。
前五項之未遂犯罰之。


附表
編號 名稱及數量 備註 1 毒品咖啡包5包 驗前總毛重43.2008公克、總淨重38.8476公克（取0.2527公克鑑定用罄），檢出第三級毒品3,4-亞甲基雙氧苯基乙基胺丁酮、第三級毒品4-甲基甲基卡西酮、第四級毒品硝西冸、耐妥眠成分，  2 手機1支(IPHONE7)含SIM 卡1張（門號0000000000號） 陳睿紘所有 3 手機1支(IPHONE7)含SIM 卡1張（門號0000000000號） 翁紫英所有